【裁判字號】    91,上更(一),1034
【裁判日期】    920127
【裁判案由】    重利
【裁判全文】
臺灣高等法院刑事判決                        九十一年度上更(一)字第一０三四號
    上  訴  人  庚○○  男  民.
    即  被  告
右上訴人因重利案件，不服臺灣板橋地方法院八十九年度訴字第一二○○號，中華民
國九十一年三月二十七日第一審判決（起訴案號：臺灣板橋地方法院檢察署八十九年
度偵字第二三六五號、第九四四八號、第一○二三○號）提起上訴，經判決後，由最
高法院發回更審，本院判決如左：
    主  文
原判決關於庚○○重利部分暨所定執行刑部分撤銷。
庚○○共同以乘他人急迫，貸以金錢，而取得與原本顯不相當之重利為常業，累犯，
處有期徒刑壹年貳月，扣案客戶名冊壹本及摩托羅拉九二八型行動電話貳支均沒收。
    事  實
一、庚○○曾於民國（下同）八十五年五月間，因犯重利罪，經臺灣基隆地方法院判
    處有期徒刑四月確定，在八十五年八月十九日易科罰金執行完畢，又於八十五年
    十一月間，再犯重利案件，經臺灣高等法院於八十九年十一月十六日以八十九年
    度上更(一)字第四二九號刑事判決判處有期徒刑九月，猶不知悔改，另以犯意，而
    有以下犯行：
(一)、庚○○因缺錢而與綽號「阿弟」、「阿彬」、「阿輝」、「王先生」等年籍姓名
    不詳成年男子共同基於常業重利犯意聯絡及行為分擔，在台北縣蘆洲市○○路某
    處租屋經營地下錢莊，自八十八年九月三十日起至八十九年一月二十一日止，連
    續在中國時報或自由時報刊登貸款廣告，趁不特定人急須用錢而急迫之際，以高
    利貸放於不特定之人，取得與原本顯不相當重利。其等分工係由「王先生」出資
    ，前半個月由庚○○登報，其後則均由「王先生」負責登報，惟均由庚○○自稱
    為「王仔」，與欲借款人電話接洽借款事宜洽談後，再分別由「阿弟」、「阿彬
    」、「阿輝」等人送款給客戶，計自八十八年九月三十日起，至八十九年一月二
    十一日查獲日止，已貸與丙○○、高彩綠、戊○○、己○○、乙○○、甲○○○
    、蔡銘美、吳天祥、吳邱伊玲（此部分係吳永裕之配偶吳邱伊玲持吳永裕名義支
    票借款，並非吳永裕向地下錢莊借款）、田桶添（原審誤載為田統添）、邱明華
    、林秀菊、楊茂昇、黃家虹、林琦程、林麗珍、蘇新越、吳朝曦、江庚豪、陳鴻
    武、陳國基、廖淑芬、李素真等人，每借款新台幣（下同）一萬元十天應繳息四
    千元至一萬元不等計算，相當於年息百分之一千四百四十至百分之三千六百之重
    利，並以每十日、十五日或一個月為一期向借款人收取利息，庚○○則自其中取
    得二成為其酬勞，並恃以維生，而以之為常業。丙○○向庚○○貸款多次，其中
    約二次，庚○○因欠資金，乃轉介綽號「麥克」年籍不詳成年男子借款，而與「
    麥克」基於共同犯意聯絡、行為分擔，以每一萬元本金收取每十天一萬元利息，
    多次借款予丙○○，前後共借約三百萬元，而收取與本金顯不相當重利，庚○○
    所得酬勞亦以所收利息二成計算。
(二)、八十九年一月五日，庚○○因被害人丙○○借款前後約三百萬元，連同利息累計
    達約八百萬餘元未付，於當日下午十七時四十分許，與「麥克」等共八名年籍不
    詳成年男子，共同基於犯意聯絡，同至丙○○位於台北縣蘆洲市○○街三十二巷
    五十七弄一號六樓住處後，由庚○○與另二同夥先以三人圍住丙○○而坐方式，
    與丙○○同坐在沙發上，再拔下丙○○住家電話線，不許丙○○行動及接電話限
    制其自由，其餘四人則在丙○○上開住處翻箱倒櫃搜尋財物，以抵前欠，嗣搜得
    置於屋內戶口名簿、駕駛執照、護照、退伍令及美金約四百餘元、金飾、現金約
    一萬七千餘元後始離去（此妨害自由部分業經判決確定），庚○○再於八十九年
    一月二十一日下午五時十分許，至丙○○上開住處索債時，為埋伏警員查獲，並
    經扣得其供與借款客戶聯繫之客戶名冊一本與摩托羅拉九二八型行動電話二支、
    及其非供業務使用之諾基亞六一五○型行動電話一支，而循線查獲上情。
二、案經臺北縣警察局蘆洲分局報請臺灣板橋地方法院檢察署檢察官偵查起訴。
    理  由
一、上訴人即被告庚○○經合法傳喚雖未到庭，其於原審審理時坦承自八十八年九月
    三十日起至八十九年一月十一日從事地下錢莊貸款、利息以月息十二分至三十分
    計算重利犯行（原審卷(一)第九一、九二頁），並就與「阿輝」、「阿弟」、「阿
    彬」及「王先生」等年籍不詳成年男子間如何為常業重利犯行分工及就借款予丙○○部分，除與上述「阿輝」等人對其有重利犯行外，其中約二次則與綽號「麥
    克」年籍不詳成年男子基於共同犯意聯絡，由被告庚○○轉介丙○○借款等情，
    暨其等如何為重利犯行分工、被告庚○○取得酬勞數額等，於原審及本院前審調
    查中敘述綦詳（原審卷(一)第九一、九二頁、本院前審卷第三二至三四頁、第四十
    九頁）。且查：
(一)、證人即被害人丙○○（偵卷第二三六五號卷第十一至十五頁、第一三四頁、原審
    卷(一)第九四至九七頁、第一五０至一五一頁）、戊○○（偵字第二三六五號卷第
    一二○至一二一頁）、己○○（同上卷第一一七至一一九頁、第一三四至一三七
    頁、原審卷(一)第九十七、九十八頁、原審卷(二)第二十八頁）、乙○○（偵字第二
    三六五號卷第一一二至一一四頁、原審卷(一)第九八、九九頁）、甲○○○（偵字
    第一○二三○號卷第三二至三四頁）、蔡銘美（原審卷(二)第二五頁）、吳天祥（
    原審卷(二)第三一頁）、吳邱伊玲（原審卷(一)第一五三頁，依卷內資料，此部分係
    吳永裕之配偶吳邱伊玲持吳永裕名義之支票，向地下錢莊借款；並非吳永裕向地
    下錢莊借款，有吳永裕、吳邱伊玲之訊問筆錄）、田桶添（原審卷(二)第二二、二
    三頁）、邱明華（原審卷(一)第一五號卷五五頁）、林秀菊（原審卷(二)第二五頁）
    、楊茂昇（原審卷(二)第二三、二四頁）、黃家虹（原審卷(一)第一六三、一六四頁
    ）、林琦程（原審卷(一)第一五八、一五九頁）、林麗珍（原審卷(一)第一六二頁）
    、蘇新越（原審卷(一)第一六八、一六九頁）、吳朝曦（原審卷(二)第三十頁）、江
    庚豪（原審卷(一)第一六九至一七一頁）、陳鴻武（原審卷(二)第三十二頁）、廖淑
    芬（原審卷第一一三頁）、李素真（原審卷(二)第一三六頁）等人，分別於警訊、
    偵查、原審審理時指述確曾因急迫需用錢，向被告庚○○借款並約定支付如事實
    欄所載重利，被告重利貸予高彩綠金錢一節，則據證人丁○○、廖仙鎮敘述綦詳
    （原審卷(二)第一三一、一三六頁）。被告重利貸予陳國基金錢，則據證人黃世杰
    敘明在卷（見原審卷(二)第一一一頁）。而前開被害人丙○○等人既均陳明係因急
    需金錢始向被告以重利借貸，是被告係刊登廣告趁不特定人急須用錢而急迫之際
    ，以高利貸放於不特定之人，取得與原本顯不相當之重利甚明（最高法院九十一
    年度台上字第六九○○號刑事判決發回要旨參照）。另庚○○以此取得重利，並
    恃以維生，即以之為常業亦明。
(二)、被告庚○○亦自承確有以如事實欄所載重利貸款予丙○○、己○○、乙○○、蔡
    銘美、吳天祥、吳永裕、田桶添、邱明華、林秀菊、楊茂昇、黃家虹、林琦程、
    林麗珍、蘇新越、吳朝曦、江庚豪、陳國基、陳鴻武、廖淑芬等人，及仲介丙○○向「麥克」借款約二次，並均自所收取利息中取得二成利潤為酬勞。至被告雖
    自承以月息十二分至三十分計算之重利犯行（原審卷(一)第九一、九二頁），然依
    借款人所陳之借款一萬元十天應繳息四千元至一萬元不等計算，則相當於年息百
    分之一千四百四十至百分之三千六百之重利（最高法院九十一年度台上字第六九
    ○○號刑事判決發回要旨參照），是應以最高法院發回要旨所載之前開計算為依
    據。
(三)、至於被告庚○○雖曾因共同犯重利罪為常業罪，經臺灣高等法院於八十九年十一
    月十六日以八十九年度上更(一)字第四二九號刑事判決，判處有期徒刑玖月，而該
    案認定事實為：【庚○○前曾於八十五年間，因犯重利罪，經原審於八十五年六
    月二十八日判處有期徒刑四月確定，於八十五年八月十九日易科罰金執行完畢。
    仍不知悔改，猶另行起意，其與周碧玲係夫妻關係，二人基於共同犯意之聯絡，
    庚○○自前開判決後即八十五年六月二十九日起，周碧玲（業經原審判決有期徒
    刑六月，緩刑四年確定）則自八十五年一月間（公訴人誤載為八十四年間）某日
    起，至八十五年十月三日止，二人共同在報紙上刊登廣告，招攬需款孔急之人，
    以高利貸放於不特定需款孔急之社會大眾取息牟利。由庚○○準備資金約新台幣
    （下同）四百萬元供人借貸，另自江枝倫處借得七十萬元以利週轉，並由周碧玲
    及庚○○負責接聽電話與欲借款之人洽談借款及徵信等事宜，如認該借款人有償
    還之能力，再另行約借款人至基隆郵局旁之電話亭或基隆保齡球館停車場等地碰
    面，進一步商談借款事宜，而均賴此謀生為常業。庚○○並自八十五年六、七月
    間某日起，以每月二萬四千元之代價，雇用知情且與之有犯意聯絡之侄子江枝倫
    （業經本院判決有期徒刑四月，緩刑三年確定）為員工，為之擔任收取利息、本
    金及放款等工作，庚○○每月另支付江枝倫利息約一萬零八百餘元。江枝倫並自
    八十五年五、六月間起，將其所有之行動電話（號碼為000000000號）
    一支，借予庚○○，供庚○○、周碧玲與欲借款之貸款人聯絡之用。先後乘林蓉
    英、陳春霞需款急迫之際貸與金錢，其高利放款之方式為月息二十分至四十五分
    不等，以十天為一期，並由貸與之金錢預扣一期利息，而取得與原本顯不相當之
    利息。迨八十五年十月三日上午十一時四十分許，經法務部調查局基隆市調查站
    持台灣基隆法院檢察署檢察官簽發之搜索票，分別於江枝倫位於台北縣汐止鎮○○路四六九號一樓住處及庚○○、周碧玲二人位於基隆市○○街十六號三樓住處
    查獲，並扣得銀行存摺、放款記事簿等物】。且該案判決理由欄第五載明：【五
    、至被告庚○○於本案經本院前審八十七年三月十九日判決後，上訴最高法院審
    理中，再自八十八年九月三十日起，連續以刊登廣告方式，趁不特定人急需用錢
    ，而急迫、輕率、無經驗貸與原本收取顯不相當之重利，涉有刑法第三百四十五
    條、第三百零五條、第三百零二條第一項等罪嫌，並經臺灣板橋地方法院檢察署
    檢察官提起公訴，有起訴書乙份在卷可參（見本院更審卷第六八至七二頁），惟
    觀其犯罪態樣，被告除經營地下錢莊外，並涉暴力討債，與本案純放高利貸牟利
    有別，且二案犯罪時間相距近三年，尚難認係基於概括犯意為之而論以連續犯，
    自非本案起訴效力所及，本院無從併予審理，附此敘明】，此有該案判決書在卷
    可查，本件被告前次所犯重利罪雖至八十九年十一月十六日始經本院判處有期徒
    刑九月，但本件犯罪（八十八年九月三十日起至八十九年一月二十一日止）態樣
    ，被告除經營地下錢莊外，並涉暴力討債，與前案純放高利貸牟利有別，且二案
    犯罪時間相距近三年，尚難認係基於概括犯意為之而論以連續犯，自非前案起訴
    與判決效力所及，併此敘明（最高法院九十一年度台上字第六九○○號刑事判決
    發回要旨）。
(四)、此外，並有扣案之客戶名冊及摩托羅拉九二八型行動電話二支可資佐證，雖被告
    就貸款予高彩綠、甲○○○、戊○○、李素真等人之事未表意見或表示無印象，
    惟參諸證人證人丁○○、廖仙鎮、黃世杰等人之供述，且核諸上開三人借款時間
    係在被告庚○○自承經營重利期間、借款係與「王仔」聯繫、借款利息等，均與
    被告自白情形相同，亦應認定在內。
(五)、綜上，本件事證明確，被告庚○○上開重利犯行應堪認定。
二、論罪科刑部分：
(一)、核被告庚○○經營地下錢莊貸放高利，所為係犯刑法第三百四十五條常業重利罪
    ，被告庚○○與綽號「阿弟」、「阿彬」、「阿輝」、「王先生」等年籍不詳成
    年男子間及復與綽號「麥克」之年籍姓名不詳男子間，就所犯重利罪有犯意聯絡
    及行為分擔，均應論以共同正犯。被告庚○○有事實欄所載前科及刑之執行，有
    臺灣高等法院檢察署刑案紀錄簡覆表及本院被告全國前案紀錄表在卷可憑，其於
    五年內再犯有期徒刑以上本罪，為累犯，應依刑法第四十七條加重其刑。被告對
    高彩綠、陳國基（上開二人未在客戶名冊內，至楊茂昇、蘇新越則亦在名冊內）
    之常業重利犯行，雖未據檢察官起訴，惟其此部分犯行，與前揭有罪部分間具實
    質上一罪關係，為起訴效力所及，得併予審究。
(二)、原審判決就被告庚○○重利部分予以論罪科刑固非無見，惟查：、科刑之判決
    書，須將認定之犯罪事實詳記於事實欄，然後於理由逐一說明其所憑以認定之證
    據及認定之理由，以使事實與理由兩相一致，方為合法。倘事實已有敘及，而理
    由內未加說明，是為理由不備；理由內已加說明，而事實欄無有記載，則理由失
    諸依據，與法定程式不符，其判決即難謂非屬違法。原判決已於理由欄依被告庚○○自白認被告常業重利犯行起迄係自八十八年九月三十日起至八十九年一月十
    一日（實際上為一月二十一日）止，惟事實欄未敘及其常業重利犯行係迄於何時
    ，其理由已失諸依據。依被告庚○○自白，其常業重利犯行係迄於八十九年一月
    二十一日止（原審卷(一)第九二頁），原判決理由欄所引被告庚○○之自白與卷內
    筆錄不符，亦有疏誤；原判決事實欄認定被告借款之利率，與被告庚○○之自白
    亦有未符，又未說明其認定之依據，亦有理由不備之違法。、被告所為係相當
    於年息百分之一千四百四十至百分之三千六百之重利，原審判決誤為相當於年息
    百分之二百八十八或百分之三百六十之重利（最高法院發回要旨參照）。、原
    判決認被告庚○○係與綽號「阿弟」、「阿彬」、「阿輝」、「麥克」等年籍不
    詳成年男子共同為本件常業重利犯行，與本院前揭認定不符，亦有未合。且丁○○、丁文智、范瑞珠、陳西楚、劉曉政、陳秋淑等人未曾向被告庚○○借款（詳
    後述），原審予以認定在內，尚非適法。、被告庚○○借款者，尚有高彩綠、
    楊茂昇、蘇新越、陳鴻武、陳國基、廖淑芬等人，原審未予認定在內，亦有未足
    。、有罪判決所認定之事實，與所採用之證據，不相適合時，即屬證據上理由
    矛盾，其判決當然為違背法令。原審判決事實認定，被告已貸款予吳永裕而取得
    與原本顯不相當重利；理由並說明，上開事實業據吳永裕指訴在卷。惟依卷內資
    料，此部分係吳永裕之配偶吳邱伊玲持吳永裕名義之支票，向地下錢莊借款；並
    非吳永裕向地下錢莊借款，有吳永裕、吳邱伊玲之訊問筆錄可查（見第一審卷壹
    第一五三頁）。原判決所認定之事實，與所採用之證據，不相適合，亦有違誤（
    最高法院九十一年度台上字第六九○○號刑事判決發回要旨）。、原判決主文
    判處重利罪部分有期徒刑一年二月，妨害自由部分九月，定執行刑為一年十月，
    已無易科罰金問題，但理由欄第三項(六)諭知易科罰金折算標準，則理由與主文顯
    有矛盾。、本件除客戶名冊外，尚扣得行動電話三支，原審除沒收該客戶名冊
    外，就該三支行動電話是否沒收，未予說明，亦欠完備。、有罪判決書，須將
    認定犯罪事實詳記於事實欄，然後於理由內逐一說明其憑以認定證據，使事實與
    理由兩相一致，方為合法，倘事實欄已有敘及，而理由內未加說明，是為理由不
    備，自足構成撤銷之原因。按刑法之重利罪，係以乘他人急迫、輕率或無經驗貸
    以金錢或其他物品，而取得與原本顯不相當之重利，為構成要件。關於乘他人急
    迫、輕率或無經驗之構成犯罪事實，不僅事實欄應明白認定，且須於理由內說明
    其憑以認定之證據，方足以資論罪科刑。原判決事實雖記載，被告在報紙上刊登
    貸款廣告，乘不特定人急須用錢於急迫、輕率、無經驗之際，貸以金錢而取得與
    原本顯不相當之重利；但各該借款人，究竟是否緣於急迫、輕率、無經驗而向被
    告借款，並未說明其所憑之證據及認定之理由，已有理由不備之違誤。又原判決
    主文係諭知，被告乘他人「急迫」，貸以金錢，而取得與原本顯不相當之重利；
    亦與事實欄所記載，乘他人「急迫、輕率、無經驗」之際，貸以金錢而取得與原
    本顯不相當之重利，不相適合（最高法院九十一年度台上字第六九○○號刑事判
    決發回要旨參照）。以上原判決關於庚○○重利部分疏未詳查，容有未洽，是被
    告上訴意旨以量刑過重，指摘原判決此部分不當雖無理由，惟原判決此部分既有
    可議，自應將原判決此部分及定執行刑予以撤銷改判。
(三)、爰審酌被告庚○○犯罪動機、目的、手段，及其品性、生活狀況、智識程度、犯
    罪所生損害與重利行為之被害人人數、犯罪後態度等及其他一切情狀與被告前曾
    於八十五年五月間，因犯重利罪，經臺灣基隆地方法院判處有期徒刑四月確定，
    於八十五年八月十九日易科罰金執行完畢，仍再為本件行為等情，量處有期徒刑
    壹年貳月。扣案之客戶名冊一份及摩托羅拉九二八型行動電話二支，係被告庚○○所有供犯罪所用之物，業據其供述在卷，依法應宣告沒收，至扣案之諾基亞六
    一五○型行動電話一支則非其經營重利犯罪所用，亦據其自白在卷，爰不另諭知
    沒收，附此敘明。
三、不另為無罪諭知部分：
(一)、公訴意旨另以：被告庚○○於前述經營地下錢莊貸放高利期間，另以月息二十四
    分或三十分之重利，貸放予客戶名冊（共有客戶名單一五六人）中除前述丙○○
    、戊○○、己○○、乙○○、甲○○○、蔡銘美、吳天祥、吳永裕、田桶添、邱
    明華、林秀菊、黃家虹、林琦程、林麗珍、吳朝曦、江庚豪、陳鴻武、蘇新越、
    楊茂昇、廖淑芬、李素真等人外之其餘一百三十五人及丁○○，因認被告此部分
    犯行亦涉有刑法第三百四十五條常業重利犯行。
(二)、按犯罪事實應依證據認定之，無證據不得推定犯罪事實，刑事訴訟法第一百五十
    四條定有明文。而認定被告有罪之事實，應憑證據，如未能發現相當之證據，或
    證據不足以證明，自不能以推測或擬制之方法以之為裁判基礎；且認定事實所憑
    之證據，其為訴訟上之證明，須達於通常一般之人均不致有所懷疑而得卻確信者
    ，始得據為有罪之認定，倘其證明尚未達到此一程度，而有合理懷疑存在時，尚
    難為有罪之認定基礎；另苟積極之證據不足以為被告事實之認定，即應為被告有
    利之認定，更不必有何有利之證據；最高法院四十年台上字八六號、七十六年台
    上字四九八六號、三十年上字八一六號判例，足資參照。且告訴人之告訴，係以
    使被告受刑事訴追為目的，是其陳述是否與事實相符，仍應調查其他證據以資審
    認，最高法院五十二年台上字第一三○○號亦著有判例。
(三)、經查：丁○○並未向被告庚○○借貸金錢，而係其友人高彩綠所借，業經證人丁○○、廖仙鎮到庭敘述在卷，已如前述。公訴人另指被告庚○○亦有貸放高利予
    其他一百三十五人之犯行，但除前述扣案之客戶名冊外，並未經該一百三十五人
    於警、偵中提出指訴或有其他相關貸放款資料可證。被告於審理中僅承認實際放
    款者約有一、二十人而已，而經原審依客戶名冊所載多次傳訊、拘提結果，上開
    一百三十五人或到庭表示並非向被告庚○○借款、或表示並未借款、或其等之借
    款時間、利息與被告自白之情形不相符合，或傳拘無著、或年籍不詳，均無證據
    認定被告庚○○就此部分亦涉有常業重利犯行。
(四)、綜上，公訴人所舉事證並不足證明被告有前揭常業重利、恐嚇犯行，此外又查無
    其他證據足認被告有此部分犯罪，核諸前揭說明，本應諭知無罪，惟公訴人認此
    部分與前開已論罪科刑部分具裁判上或實質上一罪關係，爰不另為無罪之諭知，
    應予敘明。
四、上訴人即被告庚○○經合法傳喚無正當之理由不到庭，且亦未在監執行有送達證
    書與九十二年一月四日在押在監查詢申請表在卷可稽，爰不待其陳述逕行判決，
    併此敘明。
據上論斷，應依刑事訴訟法第三百六十九條第一項前段、第三百六十四條、第二百九
十九條第一項前段、第三百七十一條。刑法第二十八條、第三百四十五條、第四十七
條、第三十八條第一項第二款、罰金罰鍰提高標準條例第一條前段，判決如主文。
本案經檢察官王安明到庭執行職務。
中      華      民      國    九十二    年      一      月    二十七  日
                              臺灣高等法院刑事第七庭
                                  審判長法  官  吳啟民
                                        法  官  蘇隆惠
                                        法  官  施俊堯
右正本證明與原本無異。
如不服本判決，應於判決收受送達後十日內向本院提出上訴書狀，其未敘述上訴之理
由者並得於提起上訴後十日內向本院補提理由書（均須按他造當事人之人數附繕本）
。
                                        書記官  陳彥蕖
中      華      民      國    九十二    年      一      月    二十七  日
附錄：本案論罪科刑法條全文
刑法第三百四十五條
（常業重利罪）
以犯前條之罪為常業者，處五年以下有期徒刑，得併科三千元以下罰金。
附表：
┌──┬─────┬───────────┬──────────────┐
│編號│被害人姓名│借   款   時   間   及│ 恐  嚇  行  為  時  間     │
│    │          │借   款   金   額     │ 地  點  恐  嚇  方  式     │
├──┼─────┼───────────┼──────────────┤
│一  │甲○○○  │八十八年十月初九萬元，│（甲○○○依約兌現所簽發支票│
│    │          │簽十萬元支票，前後借貸│，  未發現具體恐嚇行為）    │
│    │          │二十次。              │                            │
├──┼─────┼───────────┼──────────────┤
│二  │簡繡美    │八十九年一月二十五日前│八十九年二月初因支票未兌現，│
│    │          │十萬元、二十萬元、三十│電話恐嚇「要拿刀子刺屁股」致│
│    │          │萬元前後約五十次。    │被害人搬家。                │
├──┼─────┼───────────┼──────────────┤
│三  │乙○○    │八十八年十月三日借十萬│電話恐嚇剩餘錢不還就得小心一│
│    │          │元、同年十月底借十二萬│點，不然試試看，致使被害人撤│
│    │          │元、同年十一月八日借十│離工廠及搬家。              │
│    │          │萬元。                │                            │
├──┼─────┼───────────┼──────────────┤
│四  │戊○○    │八十九年十月十五日起借│八十九年一月中旬，電話恐嚇稱│
│    │          │二十萬元，共借五次。  │：如果沒有還錢，公司不用開了│
│    │          │                      │，如果開的話要放火燒公司。  │
├──┼─────┼───────────┼──────────────┤
│五  │丁○○    │高阿惠於八十八年十月底│電話恐嚇稱如不把跳票之支票換│
│    │          │，以丁○○所有支票借款│回去，揚言對其家人不利，且還│
│    │          │二十萬元。            │要砸掉丁○○開設古董店。    │
├──┼─────┼───────────┼──────────────┤
│六  │己○○    │八十八年十二月二十五日│被害人要求先還半數本金，為渠│
│    │          │借八十萬元，事後又借一│等拒絕，必須全部還清本金利息│
│    │          │百萬元。          │，否則必須按期支付利息，於八│
│    │          │                      │十九年一月間當面恐嚇如不支付│
│    │          │                      │利息破壞公司及令被害人不得好│
│    │          │                      │吃睡。                      │
├──┼─────┼───────────┼──────────────┤
│七  │丙○○    │八十八年十月初起借二十│自八十九年一月二十三日起，連│
│    │          │五萬起，陸續借款三百餘│續多次再以電話恐嚇丙○○須速│
│    │          │萬元。                │還錢，否則要注意 小孩安全等 │
│    │          │                      │語。丙○○因而心生畏懼，並因│
│    │          │                      │此先後償付二次款項各四千元、│
│    │          │                      │七千元。                    │
└──┴─────┴───────────┴──────────────┘


司法院資訊處製作；財團法人民間司法改革基金會備份。
